臺灣臺中地方法院刑事判決
111年度易字第952號
公  訴  人  臺灣臺中地方檢察署檢察官
被      告  江保儀






上列被告因竊盜案件，經檢察官提起公訴（111年度偵字第18028
號、第18029號、第18489號、第19324號、第20259號、第20283
號、第20286號），本院判決如下：
    主    文
江保儀犯如附表編號1至10所示之罪，各處如附表編號1至10所示
之刑及沒收。附表編號1至3、5至7及9所示部分，應執行拘役壹
佰貳拾日，如易科罰金，以新臺幣壹仟元折算壹日；附表編號4
、8、10所示部分，應執行有期徒刑陸月，如易科罰金，以新臺
幣壹仟元折算壹日；沒收部分併執行之。
    犯罪事實
一、江保儀意圖為自己不法之所有，基於竊盜之犯意，於附表編
    號1至10所示時間，在附表編號1至10所示地點，徒手竊取如
    附表編號1至10所示潘玫帆、陳曉誼、李美芳、李柏蔚、張
    采渝、戴子傑、洪郁雅、林宛樺、吳宜紋、李潤寰等人管領
    如附表編號1至10所示物品得手後未予結帳，即逕行離去。
    嗣為警據報後，循線查悉上情。
二、案經林宛樺、吳宜紋委由張秉淞、李潤寰委由何宗原訴請臺
    中市政府警察局第一分局；潘玫帆、戴子傑委由李晏慈訴請
    臺中市政府警察局第三分局；李柏蔚訴請臺中市政府警察局
    第六分局；洪郁雅訴請臺中市政府警察局霧峰分局及臺中市
    政府警察局清水分局報告臺灣臺中地方檢察署檢察官偵查起
    訴。
    理    由
壹、證據能力方面：
一、按被告以外之人於審判外之言詞或書面陳述，除法律有規定
    者外，不得作為證據，刑事訴訟法第159條第1項雖定有明文
    。惟被告以外之人於審判外之陳述，雖不符同法第159條之1
    至第159條之4之規定，而經當事人於審判程序同意作為證據
    ，法院審酌該言詞陳述或書面陳述作成時之情況，認為適當
    者，亦得為證據，同法第159條之5第1項亦有明文。本判決
    所引用被告江保儀以外之人於審判外之陳述，雖屬傳聞證據
    ，然檢察官、被告於本院審理時均同意該等證據之證據能力
    （見本院卷第223頁至第224頁），本院審酌上開被告以外之
    人於審判外陳述作成時之情況，並無不能自由陳述之情形，
    亦未有違法、不當或其他瑕疵，且與待證事實具有關連性，
    以之作為證據應屬適當，認均有證據能力。
二、其餘本判決所引之非供述證據，並無證據證明係公務員違背
    法定程序所取得，亦無顯有不可信之情況，且均經本院依刑
    事訴訟法第164條、第165條踐行調查證據程序，檢察官、被
    告對此部分之證據能力亦均不爭執（見本院卷第224頁至第2
    25頁），應認均有證據能力。
貳、實體方面
一、認定犯罪事實所憑之證據及理由
    上揭犯罪事實，業據被告於警詢及本院審理時坦承不諱，核
    與告訴人潘玫帆、李柏蔚、洪郁雅、林宛樺、告訴代理人李
    晏慈、何宗原、張秉淞、被害人陳曉誼、李美芳、張采渝於
    警詢所為指訴情節相符，並有111年3月22日、23日、24日、
    及31日之員警職務報告、被害人陳曉誼、李美芳之指認犯罪
    嫌疑人記錄表、被害人張采渝、告訴代理人李晏慈之臺中市
    政府警察局第三分局合作派出所受理各類案件記錄表各1份
    及110年12月16日、22日、111年1月6日、11日、12日、14日
    、16日、111年2月4日、11日監視器畫面截圖共127張在卷可
    稽（見偵18028號卷第49頁、第59頁至第68頁；偵18029號卷
    第59頁、第61頁至第82頁；偵18489號卷第49頁、第65頁至
    第75頁；偵19324號卷第49頁、第59頁至第69頁、第73頁；
    偵20259號卷第55頁、第67頁、第71頁至第87頁、第91頁；
    偵20283號卷第49頁、第59頁至第60頁；偵20286號卷第57頁
    至第59頁、第81頁至第103頁），足見被告認罪之任意性自
    白與事實相符，堪以信採。本案事證明確，被告上揭犯行均
    可認定，應予依法論科。
二、按竊盜罪既遂與未遂之區別，應以所竊之物已否移入自己權
    力支配之下為標準。若已將他人財物移歸自己所持，即應成
    立竊盜既遂罪（最高法院17年上字第509號判決意旨參照）
    。經查，附表編號5所示時間，被告自陳伊已自商品貨架上
    徒手將2瓶威士忌酒放入伊之隨身包包內，並走出超商外等
    語（見偵19324號卷第53頁；本院卷第227頁），並有111年1
    月14日監視器畫面可證（見偵19324號卷第59頁至第65頁）
    ，顯見被告已將該2瓶威士忌酒置於自己實力支配之下，縱
    嗣因遭被害人張采渝察覺有異，而追出店外攔阻被告，被告
    方折返放回所竊物品，然依上揭說明，仍應屬竊盜既遂，公
    訴意旨認附表編號5所示犯行僅構成未遂，容有誤會，惟其
    基本犯罪事實並無不同，僅犯罪之結果有所不同，尚不生變
    更起訴法條之問題（最高法院101年度台上字第3805號、102
    年度台上字第1998號判決意旨參照），尚毋庸變更起訴法條
    。是核被告如附表編號1至10所為，均係犯刑法第320條第1
    項之竊盜既遂罪。而被告所犯各罪間，犯意各別，行為互殊
    ，應予分論併罰。
三、查被告前①因違反毒品危害防制條例案件，經本院以107年度
    中簡字第1460號判決判處有期徒刑3月確定；②因犯竊盜案件
    ，經本院以107年度易字第3435號判決判處有期徒刑7月、3
    月（2罪)確定；③因違反毒品危害防制條例案件，經本院以1
    07年度中簡字第2782號判決判處有期徒刑4月確定；④因犯竊
    盜案件，經本院以108年度易字第167號判決判處有期徒刑3
    月（2罪）確定；⑤因犯竊盜案件，經臺灣彰化地方法院以10
    8年度簡字第215號判決判處有期徒刑3月確定；⑥因犯竊盜案
    件，經本院以108年度中簡字第794號判決判處有期徒刑3月
    確定；上開六案經本院以108年度聲字第2838號裁定應執行
    有期徒刑2年確定，被告並於110年4月15日因縮短刑期假釋
    出監，於同年9月22日縮刑期滿執行完畢，有公訴人檢察官
    提出107年度易字第3435號、108年度易字第167號、108年度
    中簡字第794號刑事判決及本院上開裁定、臺灣高等法院被
    告前案紀錄表各1份附卷可佐（見本院卷第17頁至第45頁、
    第131頁至第147頁、第241頁至第245頁），是被告於前案執
    行完畢5年內之110年12月16日至111年2月11日間再犯本案有
    期徒刑以上之各罪，均為累犯，審酌被告所犯前案與本案均
    為竊盜案件，侵害法益及罪質均相仿，且被告於前案執行完
    畢後數月旋即再犯本案，顯見其未因前案執行有所警惕，而
    具有其特別惡性，依累犯規定加重其刑，並不致生行為人所
    受的刑罰超過其所應負擔罪責的情形，爰依刑法第47條第1
    項規定加重其刑。
四、爰以行為人責任為基礎，審酌被告非無謀生能力之人，不思
    以正途謀取財物，圖以不勞而獲之方式，竊取他人財物，欠
    缺尊重他人財產權之觀念，行為殊值非難；並考量被告本案
    所竊財物價值，犯後坦承犯行之犯後態度；兼衡被告自陳國
    中畢業之智識能力、擔任臨時工、月收入約新臺幣3萬元、
    勉持之家庭經濟狀況（見本院卷第228頁）等一切情狀，分
    別量處如附表所示之刑及諭知易科罰金之折算標準，並就附
    表編號1至3、5至7及9所示部分；附表編號4、8、10所示部
    分，分別定其應執行之刑並均諭知易科罰金之折算標準。
五、犯罪所得，屬於犯罪行為人者，沒收之；於全部或一部不能
    沒收或不宜執行沒收時，追徵其價額；犯罪所得已實際合法
    發還被害人者，不予宣告沒收或追徵，刑法第38條之1第1項
    前段、第3項、第5項分別定有明文。經查，被告所竊得如附
    表編號1至4、編號6至10所示之物均為本案之犯罪所得，既
    未扣案，亦未實際歸還被害人或告訴人，自應依刑法第38條
    之1第1項前段、第3段規定，宣告沒收，於全部或一部不能
    沒收或不宜執行沒收時，追徵其價額。至附表編號5所竊之
    物，既已發還被害人張采渝（見偵19324號卷第55頁），此
    部分應認業已返還被害人，不另宣告沒收。
據上論斷，應依刑事訴訟法第299條第1項前段，刑法第320條第1
項、第47條第1項、第41條第1項、第51條第5款、第6款、第38條
之1第1項前段、第3項，刑法施行法第1條之1第1項、判決如主文
。
本案經檢察官詹益昌提起公訴，檢察官何建寬、楊雅婷到庭執行
職務。
中　　華　　民　　國　　111 　年　　12　　月　　21　　日
                  刑事第十二庭  法  官  吳逸儒
以上正本證明與原本無異。
如不服本判決應於收受送達後20日內向本院提出上訴書狀，並應
敘述具體理由；其未敘述上訴之理由者，應於上訴期間屆滿後20
日內向本院補提理由書（均須按他造當事人之人數附繕本）「切
勿逕送上級法院」。
告訴人或被害人如不服判決，應備理由具狀向檢察官請求上訴，
上訴期間之計算，以檢察官收受判決正本之日起算。
  　 　　 　　　　　　　　　　　書記官  陳俞君
中　　華　　民　　國　　111 　年　　12　　月　　21　　日

附錄論罪科刑法條
中華民國刑法第320條
意圖為自己或第三人不法之所有，而竊取他人之動產者，為竊盜
罪，處5年以下有期徒刑、拘役或50萬元以下罰金。
意圖為自己或第三人不法之利益，而竊佔他人之不動產者，依前
項之規定處斷。
前二項之未遂犯罰之。
附表
編號 犯罪事實（下均為新臺幣） 宣告刑及沒收 1 江保儀於110年12月22日13時37分許，在臺中市○○區○○路0段000號之統一超商昌大門市店內，徒手竊取貨架上由該店店長潘玫帆所管領、合計價值3440元之軒尼詩Hennessy VSOP（700ML）洋酒2瓶得手，未經結帳，即離去該店。嗣為潘玫帆發現失竊，報警循線查悉上情。 江保儀犯竊盜罪，處拘役參拾日，如易科罰金，以新臺幣壹仟元折算壹日。未扣案之軒尼詩Hennessy VSOP（700ML）洋酒貳瓶沒收，於全部或一部不能沒收或不宜執行沒收時，追徵其價額。 2 江保儀於111年2月11日14時許，在臺中市○○區○○路00號之統一超商保雅門市店內，徒手竊取貨架上由該店店長陳曉誼所管領、合計價值3400元之軒尼詩Hennessy VSOP（700ML）洋酒2瓶得手，未經結帳，即離去該店。嗣為陳曉誼盤點貨品後發現失竊，遂報警循線查悉上情。 江保儀犯竊盜罪，處拘役參拾日，如易科罰金，以新臺幣壹仟元折算壹日。未扣案之軒尼詩Hennessy VSOP（700ML）洋酒貳瓶沒收，於全部或一部不能沒收或不宜執行沒收時，追徵其價額。 3 江保儀於111年2月11日14時21分許，在臺中市○○區○○路000號之統一超商鎮揚門市店內，徒手竊取貨架上由該店店長李美芳所管領、價值1700元軒尼詩Hennessy VSOP（700ML）洋酒1瓶得手，未經結帳，即離去該店。嗣為李美芳盤點貨品後發現失竊，遂報警循線查悉上情。 江保儀犯竊盜罪，處拘役拾伍日，如易科罰金，以新臺幣壹仟元折算壹日。未扣案之軒尼詩Hennessy VSOP（700ML）洋酒壹瓶沒收，於全部或一部不能沒收或不宜執行沒收時，追徵其價額。 4 江保儀於110年12月16日12時24分許，在臺中市○○區○○路0號之全家超商金航發門市店內，徒手竊取貨架上由該店負責人李柏蔚所管領、合計價值4950元之麥卡倫黃金三桶12年威士忌酒3瓶得手，未經結帳，即離去該店。嗣為李柏蔚清點貨品後發現失竊，遂報警循線查悉上情。 江保儀犯竊盜罪，處有期徒刑參月，如易科罰金，以新臺幣壹仟元折算壹日。未扣案之麥卡倫黃金三桶12年威士忌參瓶沒收，於全部或一部不能沒收或不宜執行沒收時，追徵其價額。 5 江保儀於111年1月14日13時37分許，在臺中市○區○○路000號之統一超商福明門市店內，徒手竊取貨架上由該店負責人員張采渝所管領、合計價值2760元之蘇格登12年單一麥芽威士忌酒（700ML）2瓶得手，未經結帳，即離去該店，經張采渝於超商外將江保儀攔下，江保儀方將所竊取之前述洋酒放回貨架上。嗣為警據報後循線查獲上情。 江保儀犯竊盜罪，處拘役拾伍日，如易科罰金，以新臺幣壹仟元折算壹日。 6 江保儀於111年1月6日11時57分許，在臺中市○區○○路0段00號之全家超商金自由門市店內，徒手竊取貨架上由該店店長戴子傑所管領、合計價值3850元之麥卡倫黃金三桶12年威士忌（700ml）、黑牌約翰走路（700ml）、蘇格登12年單一純麥芽威士忌（700ml）等洋酒各1瓶得手，未經結帳，即離去該店。嗣為該店店員李晏慈清點貨品後發現失竊，遂報警循線查悉上情。 江保儀犯竊盜罪，處拘役參拾日，如易科罰金，以新臺幣壹仟元折算壹日。未扣案之麥卡倫黃金三桶12年威士忌（700ml）、黑牌約翰走路（700ml）、蘇格登12年單一純麥芽威士忌（700ml）各壹瓶均沒收，於全部或一部不能沒收或不宜執行沒收時，追徵其價額。 7 江保儀於111年1月8日18時6分許，在臺中市○區○○路000巷0號之全家超商新學府門市店內，徒手竊取貨架上由該店店長洪郁雅所管領、價值1300元之約翰走路金牌珍藏調和威士忌酒（1000ML）1瓶得手，未經結帳，即離去該店。嗣為洪郁雅清點貨品後發現失竊，遂報警循線查悉上情。 江保儀犯竊盜罪，處拘役拾伍日，如易科罰金，以新臺幣壹仟元折算壹日。未扣案之約翰走路金牌珍藏調和威士忌（1000ML）壹瓶沒收，於全部或一部不能沒收或不宜執行沒收時，追徵其價額。 8 江保儀於111年1月11日13時43分許，在臺中市○區○○路0段00號之全家超商向上門市店內，徒手竊取貨架上由該店店長林宛樺所管領、合計價值4650元之蘇格登12年單一純麥威士忌、蘇格登12年威士忌雪莉桶風味、（烈）DoubleCask威士忌等洋酒各1瓶得手，未經結帳，即離去該店。嗣為林宛樺發現失竊，遂報警循線查悉上情。 江保儀犯竊盜罪，處有期徒刑參月，如易科罰金，以新臺幣壹仟元折算壹日。未扣案之蘇格登12年單一純麥威士忌、蘇格登12年威士忌雪莉桶風味、（烈）DoubleCask威士忌各壹瓶均沒收，於全部或一部不能沒收或不宜執行沒收時，追徵其價額。 9 江保儀於111年1月16日13時41分許，在臺中市○區○○路000號之全家超商師院門市店內，徒手竊取貨架上由該店負責人吳宜紋所管領、價值1380元之蘇格登12年單一純麥威士忌酒1瓶得手，未經結帳，即離去該店。嗣為該店店員張秉淞清點貨品後發現失竊，遂報警循線查悉上情。 江保儀犯竊盜罪，處拘役拾伍日，如易科罰金，以新臺幣壹仟元折算壹日。未扣案之蘇格登12年單一純麥威士忌壹瓶沒收，於全部或一部不能沒收或不宜執行沒收時，追徵其價額。 10 江保儀於111年2月4日15時54分許，在臺中市○區○○路0○00號之統一超商安龍門市店內，徒手竊取貨架上由該店店長李潤寰所管領、合計價值7130元之軒尼詩XO酒2019年度限量版、蘇格登12年單一純麥芽威士忌等洋酒各1瓶得手，未經結帳，即離去該店。嗣為該店店員何宗原清點貨品後發現失竊，遂報警循線查悉上情。 江保儀犯竊盜罪，處有期徒刑肆月，如易科罰金，以新臺幣壹仟元折算壹日。未扣案之軒尼詩XO酒2019年度限量版、蘇格登12年單一純麥芽威士忌各壹瓶均沒收，於全部或一部不能沒收或不宜執行沒收時，追徵其價額。